Conversor Cuk source ex3.cir
*
* Implementação do conversor Cuk
* Nível 1: chave 3 posições e componentes ideias
* Erickson, seção 2.4
*
* *****************************************

* DESCRIÇÃO DO CIRCUITO
* variáveis do circuito
.param vg   = 48       ; fonte de entrada
.param fsw  = 6.4e4    ; frequência do sinal da fonte
.param per  = {1/fsw}  ; período do sinal da fonte
.param dut  = 0.4286   ; ciclo de trabalho

* definição dos componentes
* pwm source
Vpwm  pwm      GND PULSE(0 1 0 1e-9 1e-9 {dut*per} {per})

* entrada
vg1 nl1  GND  DC  {vg}
l1  nl1  nl2  1.0e-2     IC=3

* transistor
s1  nl2  GND   pwm       GND SW
c1  nl2  nd1   1.0e-4    IC=84
d1  nd1  GND   Dideal

* circuito de saída
l2  nd1   vout  1.0e-3   IC=-4
c2  vout  GND   1.256e-6   IC=-36
rl  vout  GND   9.0e0

* definição dos modelos
.model SW     SW( Ron=1.0e-9   Roff=1.0e9  Vt=0.5 )
.model Dideal D( RS=1e-6 IS=1.0e-3 N=1
+                TT=0 CJO=0 )

* COMANDOS DA SIMULAÇÃO
.options savecurrents TEMP = 27

* PARÂMETROS DA SIMULAÇÃO
.tran {per/100} {5000*per} {4994*per} uic

.control ;
run
plot vout
plot @l1[i]
plot @l2[i]
plot v(nl2,nd1)
plot @d1[id]
plot @rl[i]

* SALVAMENTO DOS DADOS
set wr_singlescale
set wr_vecnames
set filetype=ascii
wrdata /home/artur-cesar/Documentos/'projeto mestrado'/codigos/ngspice/it333/l1/ex3.csv v(vout) @l1[i] @l2[i] v(nl2,nd1) @d1[id] @rl[i]
.endc
.end

